臺灣桃園地方法院刑事判決　　　　　　　　　　　　　九十一年度易字第二六七號
　　公　訴　人　臺灣桃園地方法院檢察署檢察官
　　被　　　告　甲○○
右列被告因贓物案件，經檢察官提起公訴（九十年度偵字第二一００四號），本院判
決如左：
    主  文
甲○○收受贓物，累犯，處有期徒刑陸月，如易科罰金，以參佰元折算壹日。
    事  實
一、甲○○前曾於民國八十五年間，因犯麻醉藥品管理條例案件，經本院於八十五年
    十二月十八日以八十五年度易字第五三三八號判決處有期徒刑三月確定，而於八
    十六年四月十五日執行完畢。猶不知悔改，明知其姪子乙○○（竊盜部分經本院
    另案審理）於九十年一月四日至五日間某時，在其等位於桃園縣觀音鄉○○路○
    段九五二號前，所交付之車牌號碼ＳＱ—八五五０號自用小客車係來歷不明之贓
    物（該車係丙○○所有，於九十年十月一日凌晨零時，在臺北縣五股鄉○○路○
    段一四九巷內遭乙○○竊取），猶予以收受駕駛。甲○○於收受上開自用小客車
  時，同時要求乙○○將甲○○所有與前開自用小客車同廠牌、同款之車號ＡＵ—
    六七六二號自用小客車車牌拔下，改懸掛於前開贓車上，以防查緝。嗣於九十年
    十二月四日下午二時三十分許，甲○○駕駛懸掛ＡＵ—六七六二號車牌之右揭贓
    車，行經桃園縣中壢市○○路○段一一０號前，為警欄檢查獲。
二、案經桃園縣警察局移送臺灣桃園地方法院檢察署檢察官偵查起訴。
    理  由
一、訊據被告甲○○固自承曾於上開時地自證人乙○○處收受上開贓車等語不諱，惟
    矢口否認涉有收受贓物犯行，辯稱：伊本來以為是乙○○將伊所借予使用之小客
    車弄壞，才另外駕駛一輛自用小客車還伊，收受該贓車時，雖即知該車非伊所有
    之車，惟並未注意到該贓車之車牌號碼即係伊所有之車號，也不知該車係贓車，
    直至警局通知伊領回自己所有之自用小客車時，才知前所收受之小客車係贓車，
    伊亦未曾將自己所有之車牌改懸掛在贓車云云。惟查：
  （一）車號ＳＱ—八五五０號自用小客車，係丙○○所有，於九十年十月一日凌晨
        零時許，在臺北縣五股鄉○○路○段一四九巷內遭竊一節，業據被害人丙○○於警訊中指訴失竊情節綦詳（偵查卷第十三頁背面），並有車輛竊盜、車
        牌失竊資料個別查詢報表—查詢車輛認可資料及丙○○出具之贓物領據一紙
        附卷可稽（偵查卷第十四頁、第十五頁），是上開小客車係贓物。
  （二）又被告於自證人乙○○處收受前開遭竊自用小客車際，即明知該車係乙○○
        所竊取之贓車，並要求乙○○代為更換車牌避免遭查緝等情，業據被告於檢
        察官偵訊時自承：「‧‧‧，他（即乙○○）交給我用就知有問題，所以才
        掛了我自己車牌使用。」（偵查卷第二十一頁背面）等語，且有證人乙○○
        於偵訊及本院九十一年三月十三日調查時均證稱：於其交付該車予甲○○使
        用時，甲○○即知該車係其偷來之贓車，且在交付當時，甲○○就要求其將
        大牌拆下來互換等語（偵查卷第三十七頁背面、本院卷參照），堪信為真實
        。衡之被告於證人乙○○交付上開贓車時，即要求乙○○將其所有之自用小
        客車車牌改懸掛於贓車上，且被告於收受該贓車際，復完全未詢問證人乙○○該車來源且未向乙○○要求行車均需攜帶之行車執照等情，依諸常情，足
        徵被告於收受前揭自用小客車際已有贓物之認識。雖被告於本院調查時改辯
        稱：伊本來並不知該車係贓車，直至九十年十月底觀音分駐所通知伊領車，
        才知自己車牌不見，且乙○○之前所交付之車係贓車云云。惟查，被告於本
        院調查時，先自陳係其自派出所領回自己所有之自用小客車後，乙○○才駕
        駛前開贓車供其使用等語，核與證人乙○○證述其駕駛上開贓車予被告使用
        時，當場拆下被告所有之自用小客車車牌改懸掛於前揭贓車上等情相符，是
        被告於收受上開自用小客車前，證人乙○○實已將向被告所借之自用小客車
        返還，被告應無將上開贓車誤為自己所有自用小客車之可能，被告前開所述
        ，均係事後卸責之詞，不足採信。
    綜上所述，本件事證明確，被告收受贓物犯行堪予認定，應予依法論科。
二、核被告甲○○所為，係犯刑法第三百四十九條第一項之收受贓物罪。其前曾於八
    十五年間，因犯麻醉藥品管理條例案件，經本院於八十五年十二月十八日以八十
    五年度易字第五三三八號判決處有期徒刑三月確定，而於八十六年四月十五日執
    行完畢，此有臺灣高等法院被告全國前案紀錄表在卷可按，其於五年內再犯本件
    有期徒刑以上之罪，為累犯，應依刑法第四十七條之規定加重其刑。爰審酌被告
    正值壯年竟因一時方便及貪念致犯本罪，其收受物品係自用小客車一部，犯後猶
    飾詞圖卸等一切情狀，量處如主文所示之刑，並諭知易科罰金之折算標準。
據上論斷，應依刑事訴訟法第二百九十九條第一項前段，刑法第三百四十九條第一項
、第四十七條、第四十一條第一項前段，罰金罰鍰提高標準條例第一條前段、第二條
，判決如主文。
本案經檢察官鍾雅蘭到庭執行職務
中      華      民      國    九十一    年      四      月     十七     日
                                臺灣桃園地方法院刑事第六庭
                                    審判長法  官  周 政 達
                                          法  官  黃 永 定
                                          法  官  簡 婉 倫
右正本證明與原本無異。
如不服本判決，應於判決送達後十日內向本院提出上訴狀（應附繕本），上訴於臺灣
高等法院。
                                          書記官  王 泰 元
中      華      民      國    九十一    年      四      月     十七     日
附錄本案論罪科刑法條：
刑法第三百四十九條
收受贓物者，處三年以下有期徒刑、拘役或五百元以下罰金。
搬運、寄藏、故買贓物或為擔保者，處五年以下有期徒刑、拘役或科或併
科一千元以下罰金。
因贓物變得之財物，以贓物論。
